# 求问陈版主，控股子公司划为持有待售后，资产负债表日是否还需要将其并表？

提问人：roger309 时间：2019-07-02 11:06:42
辛苦陈版主，求问一下，资产负债表日，对于已划归为持有待售资产的控股子公司，是否还需要并表？（主要是资产负债表）
按照合并报表准则，“第六条合并财务报表的合并范围应当以控制为基础予以确定。控制，是指一个企业能够决定另一个企业的财务和经营政策，并能据以从另一个企业的经营活动中获取利益的权力。”，应该是还需要并表的。
如果并表的话，是直接将子公司的资产负债按实并入合并报表，还是将子公司的资产负债作为持有待售资产组在合并报表层面列示？
那么，如果是直接按实并入子公司资产负债，从母公司单体报表来看，出售子公司已经签订了不可撤销的合同，如果其账面价值低于转让价格减去处置费用则不需要计提减值。
但是，如果从合并报表层面，如果并表的话，由于子公司的资产在近期内若没有可预见的订单支持，从持续经营假设来看的话，对应的资产会存在较多的减值，这就有点矛盾。

回答人：chenyiwei
合并报表范围应以控制为原则确定。虽然划分为持有待售，但仍在母公司的控制范围之内，因此该子公司仍应纳入母公司的合并报表范围。在母公司的合并报表中，该子公司的所有资产（包括货币资金）均并入 “持有待售资产” 项目填列；所有负债均并入 “持有待售负债” 项目填列。
关于减值问题，由于资产组的可收回金额是 “两者孰高”，因此在确保处置价格公允的前提下，处置价格如果高于未来现金流量现值，则以处置价格为基础考虑其可收回金额，不应有你最后说的矛盾问题。